【裁判字號】    95,訴,237
【裁判日期】    950421
【裁判案由】    違反毒品危害防制條例等
【裁判全文】
臺灣臺南地方法院刑事判決               95年度訴字第237號
公  訴  人  臺灣臺南地方法院檢察署檢察官
被      告  丙○○
            戊○○
                        （
上列被告等因違反毒品危害防制條例等案件，經檢察官提起公訴
（94年度偵字第15256號、第15261號、95年度偵字第958號、第
3598號、95年度毒偵字第485號），被告等人就被訴事實皆為有
罪之陳述，本院裁定進行簡式審判程序，判決如下：
    主  文
丙○○共同連續攜帶兇器竊盜，累犯，處有期徒刑壹年，扣案之
鑰匙壹把及Ｙ型扳手壹支均沒收；又依法逮捕之人脫逃，累犯，
處有期徒刑月；又連續施用第一級毒品，累犯，處有期徒刑捌
月。應執行有期徒刑壹年拾月；扣案之鑰匙壹把及Ｙ型扳手壹支
均沒收。
戊○○共同連續攜帶兇器竊盜，累犯，處有期徒刑捌月；扣案之
鑰匙壹把及Ｙ型扳手壹支均沒收。
    事  實
一、丙○○前因違反肅清煙毒條例案件，經本院以83年度訴字第
    1184號判處有期徒刑三年八月，並經台灣高等法院台南分院
    駁回上訴，於民國83年11月10日確定；次因過失傷害案件，
    經本院以84年度交易字第297號判處有期徒刑六月，而於85
    年1月29日確定；再因違反肅清煙毒條例案件，經本院以86
    年度訴字第1412號判處有期徒刑三年一月，嗣於86年11月24
    日確定；復因竊盜案件，經台灣高等法院台南分院以87年度
    上易字第1457號判處有期徒刑三月，並於87年8月5日確定；
    末者，因違反毒品危害防制條例案件，經台灣台北地方法院
    以90年度訴字第1219號判處有期徒刑八月，於91年2月7日確
    定，而上開五罪接續執行，甫於94年7月27日縮刑期滿執行
    完畢（就本件構成累犯）。
二、戊○○前因違反毒品危害防制條例案件，於91年10月2日，
    經臺灣高等法院臺南分院以91年度上訴字第1109號判處有期
    徒刑一年十月，並經最高法院於92年1月9日駁回上訴而確定
    ；嗣於91年11月間，因犯竊盜罪，經本院以91年度營簡字第
    246號判處有期徒刑六月，而於91年11月7日確定，且與上開
    違反毒品危害防制條例之徒刑經台灣高等法院台南分院合併
    定應執行刑為有期徒刑二年二月，甫於94年7月6日假釋縮刑
    期滿執行完畢（就本件構成累犯）。
三、詎丙○○與戊○○不知悔改，先後為下列行為：
  (一)丙○○基於意圖為自己不法之所有之概括犯意，於94年12月
    24日下午，在臺南市○○路某處，以自備之鑰匙一把，竊取
    車號ＷＪ—３６９２號自小貨車一部；
  (二)於94年12月25日上午3時許，丙○○承前揭竊盜之概括犯意
    ，戊○○亦基於意圖為自己不法之所有之概括犯意，二人並
    基於犯意聯絡，由丙○○駕駛上開自小貨車搭載戊○○，在
    台南市○○區○○路三段三八○巷七六弄二號「軒轅神宮」
    前，由戊○○在車上把風，丙○○則持其所有之對人之生命
    身體具有危險性之鐵製Ｙ型扳手一支，將在香爐上固定銅製
    龍型飾品之螺絲取下而竊取廟前香爐上之銅製龍型飾品一個
    。再於同日3時40分許，在臺南市○○區○○路一段二二八
    號「清水寺」，以同一手法，由戊○○在車上把風，丙○○
    持同一扳手取下螺絲而著手竊取廟前香爐上之銅製龍型飾品
    ，然遭清水寺董事王世宗、吳清吉發現逮捕而未遂，經警據
    報前往處理，當場起出上開扳手一支、車號ＷＪ—三六九二
    自小貨車一部、鑰匙一把及「軒轅神宮」失竊之銅製龍型飾
    品一個。
  (三)丙○○遭逮捕後經解送至臺南市警察局第三分局長安派出所
    準備製作筆錄，於94年12月25日5時45分許，在該派出所內
    ，竟另行起意，利用員警葉榮木（另行偵結）陪同戊○○上
    廁所不注意之際，自行掙脫手銬而駕駛上開失竊之自小貨車
    脫逃。
  (四)丙○○脫逃後，承前揭竊盜之概括犯意，於94年12月28日9
    時許，在臺南市○○路二一七號丁○○父母經營之五金行內
    ，利用丁○○不注意之際，徒手竊得收銀櫃內之新台幣（下
    同）4583元後，旋為丁○○發現並報警逮捕，並在其身上起
    出上開失竊之金錢。
四、丙○○曾於90年間，因違反毒品危害防制條例案件，經送觀
    察、勒戒及強制戒治後，於91年11月16日停止戒治交付保護
    管束期滿執行完畢。然仍未戒除毒癮，復基於施用第一級毒
    品之概括犯意，於94年11月間，在臺南縣安定鄉大同村九八
    號住處，連續施用第一級毒品海洛因多次。嗣於94年12月28
    日經警逮捕並經其同意採驗其尿液，檢驗之結果呈嗎啡陽性
    反應，始查知上情。
五、案經臺南市警察局第三分局、第五分局報告台灣台南地方法
    院檢察署檢察官偵查起訴。
    理  由
一、本件係經被告丙○○、戊○○於本院當庭表示認罪，而以簡
    式審判程序加以審理，有本院95年4月7日審判筆錄附卷足憑
    ，則依據刑事訴訟法第273條之2、同法第159條第2項之規定
    ，不適用傳聞法則有關限制證據能力之相關規定，合先敘明
    。
二、被告丙○○普通竊盜、脫逃及施用第一級毒品部分：
  (一)就事實欄三(一)、(四)之普通竊盜部分，有被告丙○○於偵查及
    審理中之自白，並有證人丁○○於警詢之證述，及贓物認領
    保管單一紙、現場照片兩幀、車輛竊盜、車輛失竊資料個別
    查詢報表-查詢車輛認可資料一紙附卷可稽（分見第五分局
    刑偵字第1132號卷第7頁、第8頁、第三分局卷1第13頁），
    經核物證、人證與被告丙○○之自白相符，被告丙○○此部
    分犯行已堪認定。
  (二)就事實欄三(三)之脫逃部分，此有被告丙○○於偵查及審理中
    之自白，核與員警葉榮木及共同被告戊○○於偵查中之供述
    相符，足認被告丙○○之自白與事實相符，被告丙○○脫逃
    犯行已足認定。
  (三)就施用第一級毒品部分，有被告丙○○於偵查中及審理中之
    自白，而被告丙○○為警查獲時所採集之尿液檢體，經送驗
    之結果，呈嗎啡陽性反應，有長榮大學於95年1月17日所出
    具之確認報告、採驗尿液年籍對照表各一紙在卷可參（分見
    第五分局刑偵字第109號卷第4頁、第5頁），按諸上開說明
    ，足認被告丙○○之自白確與事實相符，堪以採信。又被告
    丙○○前因施用毒品案件，而有事實欄四所示之強制戒治紀
    錄，有臺灣高等法院被告前案紀錄表及臺灣臺南地方法院檢
    察署刑案資料查註紀錄表各一份附卷可稽，互核相符，事證
    明確。故被告丙○○於強制戒治執行完畢後，五年內再犯本
    件施用第一級毒品海洛因之犯行，足堪認定。
三、被告丙○○、戊○○加重竊盜部分：
    經查，被告丙○○、戊○○加重竊盜部分之犯行，業據被告
    丙○○、戊○○於偵查及審理中坦承不諱，核與證人王世宗
    、吳清吉、軒轅神宮廟公甲○○於警詢之證述相符，且有贓
    物認領保管單、扣押物品目錄表各一紙及照片三幀附卷可憑
    （分見第三分局卷1第11頁、第12頁、第14至15頁），且有
    Ｙ型扳手一支扣案可資佐證，足認被告二人之自白確與事實
    相符，被告二人犯行堪予認定。
四、論罪科刑
  (一)被告丙○○
   1.核被告丙○○所為之事實欄三(一)、(四)部分，均係犯刑法第
     320條第1項之普通竊盜罪。
   2.按刑法第321條第1項第3款之攜帶兇器竊盜罪，係以行為人
     攜帶兇器竊盜為其加重條件，此所謂兇器，其種類並無限
     制，凡客觀上足對人之生命、身體、安全構成威脅，具有
     危險性之兇器均屬之，且祇須行竊時攜帶此種具有危險性
     之兇器為已足，並不以攜帶之初有行兇之意圖為必要，是
     以，螺絲起子、鉗子等一般家庭日常工具，只要客觀上足
     對人之身體、生命構成威脅，即屬該款所指之兇器（最高
     法院79年度台上字第5253號判例參照）。經查，扣案供被
     告丙○○行竊所用之Ｙ型扳手一支，其係質地堅硬之金屬
     製品，而依一般社會觀念均足以對人之生命、身體安全構
     成威脅，而係具有危險性之器械，揆諸上開說明，自屬刑
     法第321條第1項第3款所指之「兇器」無疑。另被告二人已
     著手竊取「清水寺」香爐上之銅製龍型飾品，惟尚未得手
     即遭逮捕，是核被告丙○○所為之以Ｙ型扳手竊取「軒轅
     神宮」香爐上之銅製龍型飾品部分，係犯刑法第320第1項
     第3款之攜帶兇器加重竊盜罪；「清水寺」部分則係犯刑法
     第321條第2項、第1項第3款之攜帶兇器竊盜未遂罪。
   3.核被告丙○○所為之事實欄三(三)部分，係犯刑法第161條第
     1項之脫逃罪。
   4.核被告丙○○所為之施用海洛因部分，係犯毒品危害防制
     條例第10條第1項之施用第一級毒品罪。
   5.被告丙○○持有第一級毒品海洛因之低度行為，為進而施
     用之高度行為所吸收，不另論罪。被告丙○○就上開加重
     竊盜犯行，與共同被告戊○○有犯意之聯絡及行為之分擔
     ，均應論以共同正犯。被告丙○○先後二次普通竊盜行為
     、一次加重竊盜行為、一次加重竊盜未遂行為及多次施用
     第一級毒品海洛因之犯行，各時間緊接，所犯各係犯罪構
     成要件相同之罪名，顯均係基於概括犯意反覆為之，各應
     依刑法第56條連續犯規定論以一罪，即連續加重竊盜罪及
     連續施用第一級毒品罪，並分別加重其刑。又被告丙○○
     有如事實欄一所示之犯罪科刑及執行紀錄，於94年7月27日
     縮短刑期執行完畢，此有臺灣高等法院被告前案紀錄表及
     臺南地方法院檢察署刑案資料查註紀錄表各一份在卷可按
     ，其於五年內再犯本件有期徒刑以上之本罪，為累犯，應
     依刑法第47條規定，加重其刑，並就連續加重竊盜罪及連
     續施用第一級毒品罪部分，各依刑法第70條規定，分別遞
     加重之。被告丙○○所犯上開連續加重竊盜罪、脫逃罪及
     連續施用第一級毒品罪，犯意個別，構成要件不同，應予
     分論併罰。
   6.科刑：爰審酌被告丙○○之犯罪動機、目的、手段、所生
     危害及犯後坦承犯行，態度良好等一切情狀，各量處如主
     文所示之刑，並定其應執行刑，以資懲儆。
 (二)被告戊○○與共同被告丙○○已著手竊取「清水寺」香爐上
   之銅製龍型飾品，惟尚未得手即遭逮捕，是核被告戊○○所
   為之竊取「軒轅神宮」香爐上之銅製龍型飾品部分，係犯刑
   法第320第1項第3款之攜帶兇器加重竊盜罪；又竊取「清水寺
   」香爐上之銅製龍型飾品部分，係犯刑法第321條第2項、第1
   項第3款之攜帶兇器竊盜未遂罪。被告戊○○就上開加重竊盜
   犯行，與共同被告丙○○有犯意之聯絡及行為之分擔，均應
   論以共同正犯。被告戊○○先後一次加重竊盜行為、一次加
   重竊盜未遂行為，時間緊接，所犯係犯罪構成要件相同之罪
   名，顯係基於概括犯意反覆為之，應依刑法第56條連續犯之
   規定論以一罪，即連續加重竊盜罪，並加重其刑。又被告戊○○有如事實欄二所示之犯罪科刑及執行紀錄，於94年7月6
   日執行完畢，此有臺灣高等法院被告前案紀錄表及臺南地方
   法院檢察署刑案資料查註紀錄表各一份在卷可按，其於五年
   內再犯本件有期徒刑以上之本罪，為累犯，應依刑法第47條
   規定，加重其刑，並依刑法第70條規定遞加重之。爰審酌被
   告戊○○之犯罪動機、目的、手段、所生危害及犯後坦承犯
   行，態度良好等一切情狀，量處如主文所示之刑，以資懲儆
   。
 (三)沒收：扣案之鑰匙一把及Ｙ型扳手一支，就上開被告丙○○
   、戊○○所犯加重竊盜罪部分，係供犯該罪所用之物，且為
   被告丙○○所有，業經被告丙○○供承在卷，爰依刑法第38
   條第1項第2款宣告沒收，並對於共犯戊○○，亦應為沒收之
   宣告。至扣案之另外Ｙ型扳手一支（業已損壞，非供犯罪所
   用）、一字型扳手一支、起子一支、布置手套一雙、口罩一
   個，亦無證據證明係供被告丙○○及戊○○犯本件所用之物
   ，且均非違禁物，核無沒收之依據，爰不諭知沒收，一併
   明。
五、據上論斷，應依刑事訴訟法第273條之1、第299條第1項前段
    ，毒品危害防制條例第10條第1項，刑法第11條前段、第28
    條、第321條第1項第3款、第161條第1項、第56條、第47條
    、第51條第5款、第38條第1項第2款，罰金罰鍰提高標準條
    例第1條前段，判決如主文。
本案經檢察官乙○○到庭執行職務。
中    華    民    國    95    年    4     月    21    日
                  刑事第八庭  審判長法官  蘇義洲
                              法      官  洪士傑
                              法      官  徐文瑞
以上正本證明與原本無異。
如不服本判決，應於判決送達後10日內，向本院提出上訴狀。
                              書  記  官  張宜柔
中    華    民    國    95    年    4     月    21    日
附錄本案所犯法條：
中華民國刑法第320條第1項
意圖為自己或第三人不法之所有，而竊取他人之動產者，為竊盜
罪，處5年以下有期徒刑、拘役或500元以下罰金。
中華民國刑法第321條
犯竊盜罪而有左列情形之一者，處 6 月以上、 5 年以下有期徒
刑：
一  於夜間侵入住宅或有人居住之建築物、船艦或隱匿其內而犯
    之者。
二  毀越門扇、牆垣或其他安全設備而犯之者。
三  攜帶兇器而犯之者。
四  結夥三人以上而犯之者。
五  乘火災、水災或其他災害之際而犯之者。
六  在車站或埠頭而犯之者。
前項之未遂犯罰之。
中華民國刑法第161條第1項
依法逮捕、拘禁之人脫逃者，處 1 年以下有期徒刑。
毒品危害防制條例第10條
施用第一級毒品者，處 6 月以上 5 年以下有期徒刑。
施用第二級毒品者，處 3 年以下有期徒刑。


司法院資訊處製作；財團法人民間司法改革基金會備份。
